臺灣臺北地方法院民事裁定　　　　　　91年度重訴字第1436號
原　　　告　方第實業有限公司
法定代理人　丁○○
訴訟代理人　陳文禹律師
被　　　告　丙○○○○○○○ .
　　　　　　　　　　　4300.
法定代理人　甲○○○○○○○○.
　　　　　　　　　　　　430.
訴訟代理人　蔡東賢律師
　　　　　　魏嘉俐律師
被　　　告　乙○○○ ○○○○.
上列當事人間損害賠償事件本院裁定如下：
    主  文
原告之訴及假執行之聲請均駁回。
    理  由
一、本件原告主張：原告從事服飾貿易業務，並代理數家進口服
    飾，而被告丙○○○○○○○ ○○○○○（VESTEBENE）（下簡稱MIROGLI
    O公司）為擴展其下之DREAM品牌，而與原告簽訂由原告取得
    該品牌服飾於台灣、香港及大陸地區之獨家代理經銷商暨商
    標使用權，原兩造僅為口頭約定，嗣原告為此投注鉅額大量
    心力及費用，並投入至少五十萬歐元（折合約新台幣16,000
    ,000 元），惟迄至90年1月31日，因原告銷售漸有起色，兩
    造即簽訂書面契約；詎被告MIROGLIO公司竟違約私自售貨予
    其他廠商，迄至91年初，更派被告LUCA COSMA來台違約授權
    訴外人品揚時裝有限公司，於太平洋崇光百貨公司敦南新館
    設櫃，而原告因被告MIROGLIO公司違約造成其受有32,000,0
    00元之損害，為此訴請被告MIROGLIO公司賠償前揭損害及法
    定遲延利息云云。
二、按原告之訴，訴訟事件不屬受訴訟法院管轄而不能為第28條
    之裁定者。有左列各款情形之一者，法院應以裁定駁回之。
    民事訴訟法第249條第1項第2款定有明文。復按涉外事件之
    合意管轄條款效力如何問題，我國涉外民事法律適用法未明
    文加以規定，應適用民事訴訟法有關之規定。民事訴訟法第
    24條第1項規定：「當事人得以合意定第一審管轄法院。但
    以關於由一定法律關係而生之訴訟為限。」故當事人得以合
    意定第一審法院，當無疑義，至於當事人是否得以合意指定
    外國法院為專屬管轄法院而排除我國法院之管轄權此一問題
    ，民事訴訟法並未加以明文規定，各國學說及實務多趨向採
    取肯定見解，國際公約亦多承認合意管轄條款之效力，因此
    ，當事人於涉外案件中如約定以外國法院為特定法律關係所
    生爭議事件之專由某外國法院管轄時，除該約定因違背我國
    民事訴訟法關於專屬管轄之規定，依我國民事訴訟法第26條
    規定不應准許外，應認為僅該外國法院有管轄權，此將符合
    當事人間選法自由原則，並可避免國際管轄權積極衝突之發
    生。經查，本院觀之原告所提系爭經銷合約第9條兩造已為
    約定：「本合約應以義大利法為準據法。Alba地區之法院對
    於因本合約所生或與本合約有關之任何爭執有專屬管轄權。
    」 (原文為："The present agreement is governed by
    Itali an law. The Alba Courts shall have exclusive
    jurisdi ction in any dispute arising out of or
    connection with the present contact")。而本件被告MIR
    OGLIO公司為義大利公司、其負責人亦為義大利籍國民（見
    本院卷49頁）、被告LUCA COSMA為義大利人（見本院卷129
    頁），而依義大利民法第1341條規定，契約當事人得以合意
    之方式約定管轄法院（被證3，義大利民法第1341條原文規
    定及中文節譯)，且我國法院判決依義大利國際私法第64條
    規定，亦為其法院所承認，此有被告提出之律師宣誓書暨中
    譯本（被證4、5）在卷可參，是除非義大利法院判決該當民
    事訴訟法第402條規定的消極要件情形，我國法院對該其法
    院之判決原則上均會予以承認。從而，兩造既約定就系爭買
    賣契約所生爭議（契約之法律關係）專由義大利法院Alba地
    區之法院管轄，則應認本件原告起訴請求被告違約之損害賠
    償部分，我國法院應無管轄權，原告向原本院提起本件訴訟
    ，本院既無管轄權，因管轄法院為外國法院復不能為民事訴
    訟法第28條之移送裁定，是原告此部分請求，自應依民事訴
    訟法第249條第1項第2款之規定，以裁定駁回原告之訴及假
    執行之聲請。
三、依民事訴訟法第249條第1項第2款、第95條、第78條，裁定
    如主文。
中　　華　　民　　國　　94　　年　　5 　　月　　27　　日
                    民事第五庭法　    官　賴劍毅
以上正本係照原本作成
如對本裁定抗告須於裁定送達後10日內向本院提出抗告狀，並繳
納抗告費新臺幣1,000元
中　　華　　民　　國　　94　　年　　5 　　月　　30　　日
                              法院書記官　吳芳玉
